臺灣高等法院刑事判決　　　　　　　　　94年度上訴字第63號
上　訴　人
即　被　告　己○○原名喬萬里.
　　　　　　　　　　樓
選任辯護人　羅明宏律師
上　訴　人
即　被　告　壬○○
上列上訴人因詐欺等案件，不服臺灣宜蘭地方法院93年度訴字第
259 號，中華民國93年10月29日第一審判決（起訴案號：臺灣宜
蘭地方法院檢察署92年度偵字第87號），提起上訴，本院判決如
下：
    主  文
上訴駁回。
    事  實
一、己○○（綽號「小林」）基於以詐欺為常業之犯意，自民國
    （下同）91年11月間起至92年1月7日為警查獲時止，分別與
    壬○○、及陳楊順（經原審判處有期徒刑5月確定）、謝中
    煌（經原審判處有期徒刑4月確定）、黃政國（經原審判處
    有期徒刑5月確定）、傅世豪（經原審判處有期徒刑10月，
    緩刑3年確定）、楊家豪（經原審判處有期徒刑4月確定），
    及陳德謀、蕭貴蓮、陳玉慧、張志豪、李政平、程文金、陳
    錦、林進興（以上8人部分另經臺灣宜蘭地方法院檢察署檢
    察官為緩起訴處分，公訴人另起訴林仁智、林育宏（61年次
    ）等2人，經原審同案判處無罪確定），及林育弘（67年次
    ，見原審卷一第181頁，原審卷二第17至20頁，未據起訴）
    ，共同基於意圖為自己不法所有及行使偽造私文書與特種文
    書之概括犯意聯絡，先由己○○以於自由時報刊登「代辦銀
    行現金卡及各項貸款」之廣告，或經由據稱為「嚴博文」之
    男子之介紹，向壬○○、陳德謀、陳楊順、蕭貴蓮、陳玉慧
    、張志豪、李政平、楊家豪、程文金、陳錦、謝中煌、黃政
    國等人，招攬代為辦理銀行現金卡，另由傅世豪介紹楊家豪
    及林進興向己○○辦理現金卡，而壬○○等14人即提供身份
    證影本及印章交予己○○，並填寫代辦合約書，再由己○○
    依其等提供之年籍資料，交予於跳蚤市場雜誌刊登提供辦理
    現金卡及貸款所需之扣繳憑單、在職證明及薪資單等特種文
    書之分類廣告之綽號「顏先生」之成年人（姓名年籍不詳）
    ，而共同偽造證明壬○○等14人曾在富旺針織股份有限公司
    （以下簡稱「富旺針織公司）、傳形廣告有限公司（以下簡
    稱「傳形廣告公司」）、達信針織廠股份有限公司（以下簡
    稱「達信針織公司」）、億豐電子有限公司（以下簡稱「億
    豐電子公司」）、宜錦營造有限公司（以下簡稱「宜錦營造
    公司」）、得意製衣廠有限公司（以下簡稱「得意製衣公司
    」）、昌捷工程企業股份有限公司（以下簡稱「昌捷工程公
    司」）等7家公司任職之各類所得扣繳暨免扣繳憑單、員工
    在職服務證明書、薪資表等特種文書後，再交還予己○○（
    詳如附表一所示）。己○○於收受前揭偽造特種文書後，另
    命不知情之刻印行人員偽刻如附表三所示前揭7家公司及負
    責人與經手人之印章，並將偽刻之公司印章蓋用於前揭偽造
    之特種文書，再將前揭偽造之特種文書於約定地點交予壬○
    ○等14人，而由該14 人持前揭偽造之特種文書前往臺灣土
    地銀行羅東分行或宜蘭分行，並親自於該銀行之現金卡申請
    、啟用登錄申請書或現金卡融資契約書上填寫各該人均曾於
    前揭7家公司任職之不實記載，且將前揭偽造之特種文書及
    填寫不實之偽造私文書交予不知情之銀行行員辦理現金卡核
    卡業務而行使之，使該行員陷於錯誤，誤以為各該人確有於
    前揭7家公司任職，信用良好，而核發現金卡予張志豪、李
    政平、蕭貴蓮、程文金、陳玉慧、黃政國、壬○○、謝中煌
    、陳錦、陳楊順、林進興，惟並未核發現金卡予楊家豪、陳
    德謀及林育弘。嗣由壬○○等11人於領得該現金卡後立即於
    附近之提款機預借現金，再分別交付己○○新臺幣（下同）
    10,000至20,000 元不等之報酬，足生損害於前揭7家公司及
    臺灣土地銀行辦理現金卡核卡業務之正確性。嗣於91年1月7
    日下午5時30分許，楊家豪持前揭偽造特種文書至臺灣土地
    銀行羅東分行辦理現金卡時，為該銀行行員識破，並報警處
    理，而為警循線查獲，並扣得如附表三所示偽刻之富旺針織
    公司、傳形廣告公司、達信針織公司、億豐電子公司、宜錦
    營造公司、得意製衣公司、昌捷工程公司等7家公司等印章
    共19枚，及如附表二編號一所示之委託代辦書，及如附表二
    編號二所示前揭7家公司偽造之各類所得扣繳暨免扣繳憑單
    、在職證明書、及薪資單等偽造特種文書，而循線偵悉上情
    。
二、案經台灣土地銀行訴由宜蘭縣警察局羅東分局報告臺灣宜蘭
    地方法院檢察署檢察官偵查起訴。
    理  由
一、訊據上訴人即被告己○○、壬○○對於上揭犯罪事實，均於
    偵查、原審調查及審理時，供承不諱（見偵87號卷第19至20
    、頁，偵2217號卷第150至151頁，原審卷一第138至139 、
    178至179頁，原審卷二第70至72、75頁）。雖被告己○○於
    本院審理時就李政平部分否認犯行云云（見本院卷第75頁）
    ，然查，被告己○○自偵查以迄原審審理，就上揭犯罪事實
    均坦承犯行，並不否認李政平部分，衡情若李政平部分確實
    非其所為，則就此重要之爭點，理當爭執不休，何以卻遲至
    本院審理時始翻異前詞獨就李政平部分否認犯行？被告己○
    ○於本院所辯，顯係意圖拖延訴訟、脫減罪責，洵不足採。
    被告壬○○並於本院審理時辯稱不知被告己○○所交付之文
    書為偽造云云（見本院卷第62、74頁），然被告壬○○於原
    審調查、審理中均坦稱：「己○○拿得意製衣公司員工在職
    證明書、扣繳憑單正本給我，我並未於該公司任職」（見本
    院審卷第179頁），則依一般社會經驗及通常知識均足知悉
    該得意製衣公司之在職證明書、各類扣繳暨免扣繳憑單等特
    種文書顯然均係偽造，且尚需於核卡後交付高額手續費，顯
    與常情不符，渠仍持該偽造之特種文書前往臺灣土地銀行辦
    理現金卡，並於臺灣土地銀行現金卡申請、啟用登錄申請書
    自行填寫渠任職於宜錦營造公司不實內容，顯見其確有行使
    偽造特種文書及詐欺取財之主觀犯意甚明，其前揭所辯，顯
    不足採。
二、此外，並據同案被告楊家豪（見警卷第8至12頁，偵87號卷
    第18至23、84至91頁）、傅世豪（見警卷第4至7頁，偵87號
    卷第18至23、116至119頁，原審卷一第137至138頁）、陳楊
    順（見偵87號卷第320至321頁，原審卷一第180頁）、黃政
    國（見偵87號卷第199至200頁，偵2217號卷第95至103頁，
    原審卷一第181頁）於原審調查、審理中均坦認無訛。復經
    告訴代理人即臺灣土地銀行徵信課襄理乙○○（見警卷第17
    至20頁，偵2217號卷第170至172頁）、富旺針織公司負責人
    丙○○（見警卷第21至22頁）及宜錦營造公司總經理戊○○
    （見警卷第23至24頁）指訴綦詳，亦經共犯即證人張志豪（
    見偵87號卷第141至144頁）、李政平（偵87號卷第84至91頁
    ，偵2217號卷第95至103頁）、蕭貴蓮（偵87號卷第225至
    226頁，偵2217號卷第95至103頁）、程文金（偵87號卷第
    116至119頁，偵2217號卷第95至103頁）、陳玉慧（偵87號
    卷第141至144頁）、陳德謀（偵87號卷第84至91、332至340
    頁，偵2217號卷第95 至103頁）、陳錦（偵87號卷第84至89
    ，偵2217號卷第114至115頁）、林進興（偵87號卷第302至
    304、332至340頁，偵2217號卷第95至103頁）於偵查中，及
    證人林育弘於原審審理中（見原審卷二第18至20頁）證述屬
    實；同據最終並未持偽造之特種文書申辦現金卡之證人莊一
    清、（警卷第13至14頁，偵87號卷第85至86頁）、游東龍（
    偵87號卷第88至89）、康茂富（偵87號卷第89至90、142至
    143頁）、劉雲鳳（偵87號卷第234至236頁）、陳麗芳（偵
    87號卷第84至91頁）、游文德（偵87號卷第234至236頁）於
    偵查中均結證在卷；亦有如附表一所示之臺灣土地銀行現金
    卡申請、啟用登錄申請書各1紙，及偽造之富旺針織公司、
    昌捷工程公司、傳形廣告公司、達信針織公司、億豐電子公
    司、得意成衣公司、宜錦營造公司等7家公司之各類所得扣
    繳暨免扣繳憑單各1紙，及前揭7家公司偽造之在職證明書各
    1紙（見警卷33至115頁），及臺灣土地銀行現金卡融資契約
    書各1紙（見偵87號卷第43、52-1、58、64、69頁）附卷可
    稽（詳如附表一所示）；並有被告己○○偽刻如附表三所示
    之前揭7家公司印章等共19枚，及如附表二編號一所示之委
    託代辦書，及如附表二編號二所示前揭7家公司偽造之各類
    所得扣繳暨免扣繳憑單、在職證明書、及薪資單等偽造特種
    文書扣案可佐（以上見警卷第33至115頁，詳如附表二所示
    ），且有真正之富旺針織公司及宜錦營造公司公司印文存卷
    可供比對（見警卷第28、29頁）。另有被告己○○使用之遠
    傳電信股份有限公司門號00000000 00號行動電話基本資料
    及通聯紀錄各1件存卷可參，及被告己○○所刊登之代辦銀
    行現金卡分類廣告1紙（見警卷第26頁）及所稱購買偽造特
    種文書之跳蚤市場雜誌內頁廣告影本3頁存卷供憑。
    綜上所述，本件事證明確，被告等犯行洵堪認定，應予依法
    論科。至於被告己○○辯護人聲請傳喚證人「嚴博文」，然
    就被告詐欺事證已臻明確，自無再予傳喚之必要，附此敘明
    。
三、按刑法上規定之常業罪，只須有賴某種犯罪為業之意思，而
    有事實之表現為已足，不以藉該犯罪為唯一生存者為必要，
    縱令尚有其他職業，亦無礙成立常業罪，最高法院74年台上
    字第6551號判決意旨參照；又刑法上所謂之「常業犯」，係
    以同一犯罪行為之意思反覆為之，且賴以為生即成立，並不
    以時間久暫及行為人別無其他正當職業為要件（最高法院82
    年度第1次刑事庭會議參照）。查被告己○○刊登代辦現金
    卡之廣告，向申請人取得年籍資料後，與綽號「顏先生」之
    人共同偽造前揭7家公司之在職證明書、各類所得扣繳暨免
    扣繳憑單及薪資單等關於服務之特種文書，再將偽造之特種
    文書交予申請人行使，由申請人持該偽造之特種文書，並填
    寫不實事項於臺灣土地銀行現金卡申請、啟用登錄申請書之
    私文書上，再持之向臺灣土地銀行詐取現金卡，並於核卡後
    向申請人抽取利潤，且招攬人數眾多，揆之前揭說明，顯見
    係恃以營生，並以之為常業，是其所為，係犯刑法第340條
    之常業詐欺罪，及同法第216條、第212條、第210條之行使
    偽造特種文書及行使偽造私文書罪。其偽刻前揭7家公司及
    負責人之印章後，復偽造印文於前揭偽造之特種文書上，其
    偽造印文之低度行為為偽造特種文書之高度行為吸收，而其
    偽造特種文書及私文書之低度行為，又為高度之行使行為所
    吸收，均不另論罪。被告己○○多次行使偽造特種文書及行
    使偽造私文書之犯行，均時間緊接，方法相同，所犯係構成
    要件相同之罪名，顯係基於概括犯意反覆為之，應依連續犯
    各論以一罪，並加重其刑。至按常業犯係以同一犯罪行為之
    意思反覆為之而成立，自當然具有連續性質而不構成連續犯
    ，是被告己○○多次詐欺取財犯行，僅論以一常業詐欺罪。
    又被告己○○所犯前揭三罪間，有方法、結果之牽連犯裁判
    上一罪關係，應從一重之常業詐欺罪處斷。而被告壬○○所
    為，係犯刑法第339條第1項之詐欺取財罪及同法第216條、
    第210條、第212條之行使偽造特種文書及行使偽造私文書罪
    。渠所犯上開三罪間，亦有方法結果之牽連犯裁判上一罪關
    係，應從一重之行使偽造私文書罪處斷。被告己○○囑託不
    知情之刻印行人員偽刻扣案如附表參所示前揭7家公司及負
    責人與經手人等印章共19枚，為間接正犯。而被告己○○與
    「顏先生」就偽造特種文書部分，有犯意聯絡及行為分擔，
    為共同正犯。再被告己○○與據稱為「嚴博文」之成年男子
    及陳德謀、壬○○、陳楊順、蕭貴蓮、陳玉慧、張志豪、李
    政平、程文金、陳錦、謝中煌、黃政國、林進興、傅世豪、
    楊家豪及林育弘等人間，就前揭行使偽造私文書、特種文書
    及詐欺取材部分，均有犯意聯絡及行為分擔，均為共同正犯
    。至起訴書就林育弘向被告己○○委託代辦現金卡部分雖未
    論列，然與起訴事實有裁判上一罪關係，本院自得併予審酌
    ，併此敘明。原審依刑法第28條、第56條、第216條、第210
    條、第212條、第339條第1項、第340條、第55條、第219 條
    、第38條第1項第2款，罰金罰鍰提高標準條例第1條前段、
    第2條規定，審酌被告己○○年輕力壯，不思以正途獲取財
    物，而以偽造特種文書之方式向銀行詐領現金卡，藉以獲取
    報酬營生，且申辦人數眾多，對於銀行現金卡核卡業務及國
    家金融秩序產生重大影響，而被告壬○○係因經濟因素而以
    偽造特種文書申辦現金卡，亦紊亂銀行現金卡發卡業務，並
    斟酌其等素行、犯罪目的、手段，及犯罪後之態度等一切情
    狀，分別論處被告己○○共同以犯詐欺為常業罪，量處有期
    徒刑1年10月之刑，壬○○共同行使偽造私文書罪，量處有
    期徒刑4月之刑，並諭知被告壬○○易科罰金之折算標準。
    復敘明扣案如附表一所示偽造之臺灣土地銀行現金卡申請、
    啟用登錄申請書及偽造之富旺針織公司、昌捷工程公司、傳
    形廣告公司、達信針織公司、億豐電子公司、得意成衣公司
    、宜錦營造公司等7家公司之各類所得扣繳暨免扣繳憑單、
    在職證明書、薪資單等特種文書，因已由被告壬○○等人交
    付臺灣土地銀行，並非被告等人所有，是此部分僅就偽造之
    特種文書上偽造之前揭7家公司及負責人印文共30枚，連同
    扣案如附表三所示偽造之印章19枚，均依刑法219條沒收之
    ，扣案如附表二、二所示偽造之各類所得扣繳暨免扣繳憑單
    、在職證明書及薪資單特種文書，均為被告己○○所有，且
    為其所偽造而供犯罪所用之物，業據被告己○○供承在卷，
    就此部分扣案偽造之特種文書（連同其上偽造前揭7家公司
    及負責人之印文），均依刑法第38條第1項第2款沒收之，至
    扣案如附表二、一所示之委託代辦書，係被告壬○○等人所
    書立委託被告己○○代辦現金卡之文書，僅具一般證明性質
    ，並非供本件犯罪所用之物，而附表二、二（四）部分扣案
    之陳楊順臺灣土地銀行現金卡申請、啟用登錄申請書，係被
    告陳楊順申請現金卡所填具，因尚未記載完全，並不足以為
    用意之證明，均不併予宣告沒收。本院核其認事用法均無不
    合，判處被告前開罪刑，要無違誤，且量刑輕重本屬法院職
    權之行使，原審量刑時已審酌刑法第57條所列各款科刑應審
    酌事項，而原判決所處之刑復無失出入情形，被告己○○猶
    執陳詞上訴否認犯罪，被告己○○與壬○○並就原審業已依
    職權斟酌量刑事項重為爭執，求為更輕量刑，核無理由，應
    予駁回。
據上論斷，應依刑事訴訟法第368條，判決如主文。
本案經檢察官陳玉珍到庭執行職務。
中　　華　　民　　國 　　94　　年　　5　　月　　19　　日
        　　　　　刑事第12庭審判長法　官  李文成
　　　　　　　　　　　　　　 　   法　官  周盈文
　　　　 　 　　　　　　　 　　 　法　官  官有明
以上正本證明與原本無異。
如不服本判決，應於收受送達後十日內向本院提出上訴書狀，其
未敘述上訴之理由者並得於提起上訴後十日內向本院補提理由書
（均須按他造當事人之人數附繕本）。
                                  書記官  林蓓瑜
中　　華　　民　　國　　94　　年　　5 　　月　　19　　日
附錄：本案論罪科刑法條全文
刑法第210條
偽造、變造私文書，足以生損害於公眾或他人者，處5年以下有
期徒刑。
刑法第216條
行使第210條至第215條之文書者，依偽造、變造文書或登載不實
事項或使登載不實事項之規定處斷。
刑法第212條 (偽造變造特種文書罪)
偽造、變造護照、旅券、免許證、特許證及關於品行、能力服務
或其他相類之證書、介紹書，足以生損害於公眾或他人者，處1
年以下有期徒刑、拘役或3百元以下罰金。
刑法第339條
意圖為自己或第三人不法之所有，以詐術使人將本人或第三人之
物交付者，處5年以下有期徒刑、拘役或科或併科1千元以下罰金
。
以前項方法得財產上不法之利益或使第三人得之者，亦同。
前二項之未遂犯罰之。
刑法第340條
以犯第339條之罪為常業者，處1年以上7年以下有期徒刑，得併
科5萬元以下罰金。
附表一：
┌─┬─┬────────────────────┬─┐
│編│申│行使偽造之私文書及特種文書              │是│
│號│請│（其上偽造之印文）                      │否│
│  │人│                                        │核│
│  │  │                                        │卡│
├─┼─┼────────────────────┼─┤
│一│楊│臺灣土地銀行現金卡申請、啟用登錄申請書1 │未│
│  │家│紙                                      │核│
│  │豪│偽造之富旺針織公司各類所得扣繳暨免扣繳  │卡│
│  │  │憑單1紙                                 │  │
│  │  │偽造之富旺針織公司在職服務證明書1紙（上 │  │
│  │  │有偽造之富旺針織公司印文及負責人丙○○印│  │
│  │  │文各1枚）                               │  │
├─┼─┼────────────────────┼─┤
│二│張│臺灣土地銀行現金卡申請、啟用登錄申請書1 │是│
│  │志│紙                                      │  │
│  │豪│偽造之昌捷工程公司各類所得扣繳暨免扣繳憑│  │
│  │  │單1紙                                   │  │
│  │  │偽造之昌捷工程公司在職證明書1紙（上有偽 │  │
│  │  │造之昌捷工程公司印文及負責人丁○○印文各│  │
│  │  │1枚）                                   │  │
├─┼─┼────────────────────┼─┤
│三│李│臺灣土地銀行現金卡申請、啟用登錄申請書1 │是│
│  │政│紙                                      │  │
│  │平│偽造之傳形廣告公司各類所得扣繳暨免扣繳憑│  │
│  │  │單1紙                                   │  │
│  │  │偽造之傳形廣告公司員工在職證明書（上有偽│  │
│  │  │造之傳形廣告公司及負責人庚○○印文各1枚 │  │
│  │  │）                                      │  │
├─┼─┼────────────────────┼─┤
│四│蕭│臺灣土地銀行現金卡申請、啟用登錄申請書1 │是│
│  │貴│紙                                      │  │
│  │蓮│偽造之達信針織公司各類所得扣繳暨免扣繳憑│  │
│  │  │單1紙                                   │  │
│  │  │偽造之達信針織公司員工在職證明書（上有偽│  │
│  │  │造之達信針織公司及負責人子○○○印文各1 │  │
│  │  │枚）                                    │  │
├─┼─┼────────────────────┼─┤
│五│程│臺灣土地銀行現金卡申請、啟用登錄申請書1 │是│
│  │文│紙                                      │  │
│  │金│偽造之富旺針織公司各類所得扣繳暨免扣繳憑│  │
│  │  │單1紙                                   │  │
│  │  │偽造之富旺針織公司在職服務證明書（上有偽│  │
│  │  │造之富旺針織公司及負責人丙○○印文各1枚 │  │
│  │  │）                                      │  │
├─┼─┼────────────────────┼─┤
│六│陳│臺灣土地銀行現金卡申請、啟用登錄申請書1 │是│
│  │玉│紙                                      │  │
│  │慧│偽造之達信針織公司各類所得扣繳暨免扣繳憑│  │
│  │  │單1紙                                   │  │
│  │  │偽造之達信針織公司員工在職證明書（上有偽│  │
│  │  │造之達信針織公司及負責人子○○○印文各1 │  │
│  │  │枚）                                    │  │
├─┼─┼────────────────────┼─┤
│七│黃│臺灣土地銀行現金卡申請、啟用登錄申請書1 │是│
│  │政│紙                                      │  │
│  │國│偽造之得意成衣公司薪資表1紙             │  │
├─┼─┼────────────────────┼─┤
│八│陳│臺灣土地銀行現金卡申請、啟用登錄申請書1 │未│
│  │德│紙                                      │核│
│  │謀│偽造之億豐電子公司各類所得扣繳暨免扣繳憑│卡│
│  │  │單1紙                                   │  │
│  │  │偽造之億豐電子公司在職證明書（上有億豐電│  │
│  │  │子公司及負責人甲○○印文各1枚）         │  │
├─┼─┼────────────────────┼─┤
│九│黃│臺灣土地銀行現金卡申請、啟用登錄申請書1 │是│
│  │昌│紙                                      │  │
│  │泳│偽造之得意成衣公司各類所得扣繳暨免扣繳憑│  │
│  │  │單1紙                                   │  │
│  │  │偽造之得意成衣公司員工在職證明書（上有偽│  │
│  │  │造之得意成衣公司及負責人癸○○○印文各1 │  │
│  │  │枚）                                    │  │
├─┼─┼────────────────────┼─┤
│十│謝│臺灣土地銀行現金卡申請、啟用登錄申請書1 │是│
│  │中│紙                                      │  │
│  │煌│偽造之宜錦營造公司各類所得扣繳暨免扣繳憑│  │
│  │  │單1紙                                   │  │
│  │  │偽造之宜錦營造公司在職證明（上有偽造之宜│  │
│  │  │錦營造公司印文2枚、負責人辛○○及經手人 │  │
│  │  │藍信彰印文各1枚）                       │  │
│  │  │                                        │  │
├─┼─┼────────────────────┼─┤
│十│陳│臺灣土地銀行現金卡申請、啟用登錄申請書1 │是│
│一│錦│紙                                      │  │
│  │  │偽造之得意成衣公司員工薪資明細表3紙     │  │
│  │  │偽造之得意成衣公司員工在職證明書（上有  │  │
│  │  │偽造之得意成衣公司及負責人癸○○○印文各│  │
│  │  │1枚）                                   │  │
├─┼─┼────────────────────┼─┤
│十│林│臺灣土地銀行現金卡申請、啟用登錄申請書1 │未│
│二│育│紙                                      │核│
│  │弘│偽造之宜錦營造公司各類所得扣繳暨免扣繳憑│卡│
│  │  │單1紙                                   │  │
│  │  │偽造之宜錦營造公司在職證明書（上有偽造之│  │
│  │  │宜錦營造公司印文2枚及負責人辛○○、經手 │  │
│  │  │人藍信彰之印文各1枚）                   │  │
│  │  │                                        │  │
│  │  │                                        │  │
├─┼─┼────────────────────┼─┤
│十│陳│臺灣土地銀行現金卡申請、啟用登錄申請書1 │是│
│三│楊│紙                                      │  │
│  │順│偽造之達信針織公司各類所得扣繳暨免扣繳憑│  │
│  │  │單1紙                                   │  │
│  │  │偽造之達信針織公司員工在職證明書（上有偽│  │
│  │  │造之達信針織公司及負責人子○○○印文各1 │  │
│  │  │枚）                                    │  │
├─┼─┼────────────────────┼─┤
│十│林│臺灣土地銀行現金卡申請、啟用登錄申請書1 │是│
│四│進│紙                                      │  │
│  │興│偽造之達信針織公司各類所得扣繳暨免扣繳憑│  │
│  │  │單1紙                                   │  │
│  │  │偽造之達信針織公司員工在職證明書（上有偽│  │
│  │  │造之達信針織公司及負責人子○○○印文各1 │  │
│  │  │枚）                                    │  │
└─┴─┴────────────────────┴─┘
附表二：
一、委託代辦書：劉雲鳳、游文德、康茂富、陳楊順、張上璽、
    陳德謨、徐蕙琪、蕭貴蓮、林育宏、林仁智、陳玉慧、莊榮
    信、張志豪、李政平、黃政國、游明珠、程文金及壬○○所
    填寫之委託代辦書各一紙。
二、偽造特種文書：
（一）各類所得扣繳暨免扣繳憑單：
┌──┬────────────┬─────┬────┐
│編號│  偽造特種文書          │偽造名義人│偽造印文│
├──┼────────────┼─────┼────┤
│一  │傳形廣告公司各類所得扣繳│莊一清    │   無   │
│    │暨免扣繳憑單            │          │        │
├──┼────────────┼─────┼────┤
│二  │傳形廣告公司各類所得扣繳│李政平    │   無   │
│    │暨免扣繳憑單            │          │        │
├──┼────────────┼─────┼────┤
│三  │達信針織公司各類所得扣繳│游東龍    │   無   │
│    │暨免扣繳憑單            │          │        │
├──┼────────────┼─────┼────┤
│四  │達信針織公司各類所得扣繳│林進興    │   無   │
│    │暨免扣繳憑單            │          │        │
├──┼────────────┼─────┼────┤
│五  │億豐電子公司各類所得扣繳│張上璽    │   無   │
│    │暨免扣繳憑單            │          │        │
├──┼────────────┼─────┼────┤
│六  │達信針織公司各類所得扣繳│陳楊順    │   無   │
│    │暨免扣繳憑單            │          │        │
├──┼────────────┼─────┼────┤
│七  │億豐電子公司各類所得扣繳│徐蕙琦    │   無   │
│    │暨免扣繳憑單            │          │        │
├──┼────────────┼─────┼────┤
│八  │億豐電子公司各類所得扣繳│陳德謀    │   無   │
│    │暨免扣繳憑單            │          │        │
├──┼────────────┼─────┼────┤
│九  │宜錦營造公司各類所得扣繳│郭錦富    │   無   │
│    │暨免扣繳憑單            │          │        │
├──┼────────────┼─────┼────┤
│十  │宜錦營造公司各類所得扣繳│謝中煌    │   無   │
│    │暨免扣繳憑單            │          │        │
├──┼────────────┼─────┼────┤
│十一│富旺針織公司各類所得扣繳│程文金    │   無   │
│    │暨免扣繳憑單            │          │        │
├──┼────────────┼─────┼────┤
│十二│富旺針織公司各類所得扣繳│陳麗芳    │   無   │
│    │暨免扣繳憑單            │          │        │
├──┼────────────┼─────┼────┤
│十三│富旺針織公司各類所得扣繳│楊家豪    │   無   │
│    │暨免扣繳憑單            │          │        │
├──┼────────────┼─────┼────┤
│十四│富旺針織公司各類所得扣繳│林長庚    │   無   │
│    │暨免扣繳憑單            │          │        │
├──┼────────────┼─────┼────┤
│十五│得意製衣公司各類所得扣繳│壬○○    │   無   │
│    │暨免扣繳憑單            │          │        │
├──┼────────────┼─────┼────┤
│十六│得意製衣公司各類所得扣繳│陳錦      │   無   │
│    │暨免扣繳憑單            │          │        │
└──┴────────────┴─────┴────┘
（二）員工在職證明書：
┌─┬───────┬───┬────────────┐
│編│偽造之特種文書│偽造名│     是否有偽造印文     │
│號│              │義人  │                        │
├─┼───────┼───┼────────────┤
│一│達信針織公司員│游東龍│偽造之達信針織公司印文及│
│  │工在職證明書  │      │負責人子○○○印文各1枚 │
├─┼───────┼───┼────────────┤
│二│達信針織公司員│游東龍│偽造之達信針織公司印文及│
│  │工在職證明書  │      │負責人子○○○印文各1枚 │
├─┼───────┼───┼────────────┤
│三│達信針織公司員│游東龍│無                      │
│  │工在職證明書  │      │                        │
├─┼───────┼───┼────────────┤
│四│達信針織公司員│游東龍│無                      │
│  │工在職證明書  │      │                        │
├─┼───────┼───┼────────────┤
│五│達信針織公司員│游東龍│無                      │
│  │工在職證明書  │      │                        │
├─┼───────┼───┼────────────┤
│六│達信針織公司員│林進興│偽造之達信針織公司印文及│
│  │工在職證明書  │      │負責人子○○○印文各1枚 │
├─┼───────┼───┼────────────┤
│七│達信針織公司員│林進興│偽造之達信針織公司印文及│
│  │工在職證明書  │      │負責人子○○○印文各1枚 │
├─┼───────┼───┼────────────┤
│八│達信針織公司員│林進興│無                      │
│  │工在職證明書  │      │                        │
├─┼───────┼───┼────────────┤
│九│達信針織公司員│林進興│無                      │
│  │工在職證明書  │      │                        │
├─┼───────┼───┼────────────┤
│十│達信針織公司員│陳楊順│偽造之達信針織公司印文及│
│  │工在職證明書（│      │負責人子○○○印文各1枚 │
│  │警卷第80頁）  │      │                        │
├─┼───────┼───┼────────────┤
│十│宜錦營造公司公│楊志松│偽造之宜錦營造公司印文2 │
│一│司員工在職證明│      │枚及負責人辛○○、經手人│
│  │書            │      │藍信彰印文各1枚         │
├─┼───────┼───┼────────────┤
│十│富旺針織公司員│林長庚│偽造之富旺針織公司印文及│
│二│工在職服務證明│      │負責人丙○○印文各1枚   │
│  │書            │      │                        │
├─┼───────┼───┼────────────┤
│十│億豐電子公司在│陳德謀│偽造之億豐電子公司印文及│
│三│職證明書      │      │負責人甲○○印文各1枚   │
├─┼───────┼───┼────────────┤
│十│億豐電子公司在│陳德謀│偽造之億豐電子公司印文及│
│四│職證明書      │      │負責人甲○○印文各1枚   │
├─┼───────┼───┼────────────┤
│十│富旺針織公司在│陳麗芳│無                      │
│五│職服務證明書  │      │                        │
├─┼───────┼───┼────────────┤
│十│富旺針織公司在│程文金│無                      │
│六│職服務證明書  │      │                        │
├─┼───────┼───┼────────────┤
│十│富旺針織公司員│楊家豪│偽造之富旺針織公司印文及│
│七│工在職服務證明│      │負責人丙○○印文各1枚   │
│  │書            │      │                        │
├─┼───────┼───┼────────────┤
│十│傳形廣告公司員│莊一清│偽造之傳形廣告公司印文及│
│八│工在職證明書  │      │負責人庚○○印文各1枚   │
├─┼───────┼───┼────────────┤
│十│傳形廣告公司員│李政平│無                      │
│九│工在職證明書  │      │                        │
├─┼───────┼───┼────────────┤
│二│宜錦營造公司公│林泳文│偽造之宜錦營造公司印文2 │
│十│司員工在職證明│      │枚及負責人辛○○、經手人│
│  │書            │      │藍信彰印文各1枚         │
├─┼───────┼───┼────────────┤
│二│宜錦營造公司公│林泳文│偽造之宜錦營造公司印文2 │
│一│司員工在職證明│      │枚及負責人辛○○、經手人│
│  │書            │      │藍信彰印文各1枚         │
├─┼───────┼───┼────────────┤
│二│宜錦營造公司公│謝中煌│偽造之宜錦營造公司印文2 │
│二│司員工在職證明│      │枚及負責人辛○○、經手人│
│  │書            │      │高月雲印文各1枚         │
├─┼───────┼───┼────────────┤
│二│得意製衣公司員│黃政國│偽造之得意製衣公司印文及│
│三│工在職證明書（│      │負責人癸○○○印文各1枚 │
│  │警卷第112頁） │      │                        │
├─┼───────┼───┼────────────┤
│二│得意製衣公司員│黃政國│偽造之得意製衣公司印文及│
│四│工在職證明書（│      │負責人癸○○○印文各1枚 │
│  │警卷第113頁） │      │                        │
├─┼───────┼───┼────────────┤
│二│得意製衣公司員│壬○○│偽造之得意製衣公司印文及│
│五│工在職證明書（│      │負責人癸○○○印文各1枚 │
│  │警卷第114頁） │      │                        │
├─┼───────┼───┼────────────┤
│二│得意製衣公司員│陳錦  │偽造之得意製衣公司印文及│
│六│工在職證明書  │      │負責人癸○○○印文各1枚 │
└─┴───────┴───┴────────────┘
（三）薪資單：
┌─┬──────┬───┬─────────────┐
│編│偽造之特種文│偽造名│     是否有偽造之印文     │
│號│書          │義人  │                          │
├─┼──────┼───┼─────────────┤
│一│達信針織公司│康茂富│偽造之達信針織公司印文及製│
│  │薪資單      │      │表人子○○○印文各1枚     │
├─┼──────┼───┼─────────────┤
│二│達信針織公司│康茂富│偽造之達信針織公司印文及製│
│  │薪資單      │      │表人子○○○印文各1枚     │
├─┼──────┼───┼─────────────┤
│三│達信針織公司│康茂富│偽造之達信針織公司印文及製│
│  │薪資單      │      │表人子○○○印文各1枚     │
├─┼──────┼───┼─────────────┤
│四│達信針織公司│游東龍│偽造之達信針織公司印文及製│
│  │薪資單      │      │表人子○○○印文各1枚     │
├─┼──────┼───┼─────────────┤
│五│達信針織公司│游東龍│偽造之達信針織公司印文及製│
│  │薪資單      │      │表人子○○○印文各1枚     │
├─┼──────┼───┼─────────────┤
│六│達信針織公司│游東龍│偽造之達信針織公司印文及製│
│  │薪資單      │      │表人子○○○印文各1枚     │
├─┼──────┼───┼─────────────┤
│七│達信針織公司│林進興│偽造之達信針織公司印文及製│
│  │薪資單      │      │表人子○○○印文各1枚     │
├─┼──────┼───┼─────────────┤
│八│達信針織公司│林進興│偽造之達信針織公司印文及  │
│  │薪資單      │      │製表人子○○○印文各1枚   │
├─┼──────┼───┼─────────────┤
│九│達信針織公司│林進興│偽造之達信針織公司印文及  │
│  │薪資單      │      │製表人子○○○印文各1枚   │
├─┼──────┼───┼─────────────┤
│十│達信針織公司│陳楊順│偽造之達信針織公司印文及  │
│  │薪資單（警卷│      │製表人子○○○印文各1枚   │
│  │第81頁）    │      │                          │
├─┼──────┼───┼─────────────┤
│十│達信針織公司│陳楊順│偽造之達信針織公司印文及  │
│一│薪資單（警卷│      │製表人子○○○印文各1枚   │
│  │第82頁）    │      │                          │
├─┼──────┼───┼─────────────┤
│十│達信針織公司│陳楊順│偽造之達信針織公司印文及  │
│二│薪資單（警卷│      │製表人子○○○印文各1枚   │
│  │第83頁）    │      │                          │
├─┼──────┼───┼─────────────┤
│十│富旺針織公司│楊家豪│偽造之富旺針織公司印文及負│
│三│薪資單      │      │責人丙○○、會計呂慧美印文│
│  │            │      │各1枚                     │
├─┼──────┼───┼─────────────┤
│十│富旺針織公司│楊家豪│偽造之富旺針織公司印文及負│
│四│薪資單      │      │責人丙○○、會計呂慧美印文│
│  │            │      │各1枚                     │
├─┼──────┼───┼─────────────┤
│十│富旺針織公司│楊家豪│偽造之富旺針織公司印文及負│
│五│薪資單      │      │責人丙○○、會計呂慧美印文│
│  │            │      │各1枚                     │
├─┼──────┼───┼─────────────┤
│十│富旺針織公司│林長庚│偽造之富旺針織公司印文及負│
│六│薪資單      │      │責人丙○○、會計呂慧美印文│
│  │            │      │各1枚                     │
├─┼──────┼───┼─────────────┤
│十│富旺針織公司│林長庚│偽造之富旺針織公司印文及負│
│七│薪資單      │      │責人丙○○、會計呂慧美印文│
│  │            │      │各1枚                     │
├─┼──────┼───┼─────────────┤
│十│富旺針織公司│林長庚│偽造之富旺針織公司印文及負│
│八│薪資單      │      │責人丙○○、會計呂慧美印文│
│  │            │      │各1枚                     │
├─┼──────┼───┼─────────────┤
│十│億豐電子公司│徐蕙琦│偽造之億豐電子公司印文及會│
│九│薪資明細單  │      │計李米珠、經理張大勇印文各│
│  │            │      │1枚                       │
├─┼──────┼───┼─────────────┤
│二│億豐電子公司│徐蕙琦│偽造之億豐電子公司印文及會│
│十│薪資明細單  │      │計李米珠、經理張大勇印文各│
│  │            │      │1枚                       │
├─┼──────┼───┼─────────────┤
│二│億豐電子公司│徐蕙琦│偽造之億豐電子公司印文及會│
│一│薪資明細單  │      │計李米珠、經理張大勇印文各│
│  │            │      │1枚                       │
├─┼──────┼───┼─────────────┤
│二│億豐電子公司│陳德謀│偽造之億豐電子公司印文及會│
│二│薪資明細單  │      │計李米珠、經理張大勇印文各│
│  │            │      │1枚                       │
├─┼──────┼───┼─────────────┤
│二│億豐電子公司│陳德謀│偽造之億豐電子公司印文及會│
│三│薪資明細單  │      │計李米珠、經理張大勇印文各│
│  │            │      │1枚                       │
├─┼──────┼───┼─────────────┤
│二│億豐電子公司│陳德謀│偽造之億豐電子公司印文及會│
│四│薪資明細單  │      │計李米珠、經理張大勇印文各│
│  │            │      │1枚                       │
├─┼──────┼───┼─────────────┤
│二│富旺針織公司│陳麗芳│偽造之負責人丙○○、會計呂│
│五│薪資表      │      │慧美印文各1枚             │
├─┼──────┼───┼─────────────┤
│二│富旺針織公司│陳麗芳│偽造之負責人丙○○、會計呂│
│六│薪資表      │      │慧美印文各1枚             │
├─┼──────┼───┼─────────────┤
│二│富旺針織公司│陳麗芳│偽造之負責人丙○○、會計呂│
│七│薪資表      │      │慧美印文各1枚             │
└─┴──────┴───┴─────────────┘
（四）陳楊順偽造之臺灣土地銀行現金卡申請、啟用登錄申請書
      1張。
附表三：
┌──┬──────────────────┬────┐
│編號│    扣  案  之  印  章              │ 數  量 │
├──┼──────────────────┼────┤
│一  │富旺針織股份有限公司                │  1枚   │
├──┼──────────────────┼────┤
│二  │達信針織股份有限公司                │  1枚   │
├──┼──────────────────┼────┤
│三  │億豐電子有限公司                    │  1枚   │
├──┼──────────────────┼────┤
│四  │得意製衣廠有限公司                  │  1枚   │
├──┼──────────────────┼────┤
│五  │昌捷工程企業股份有限公司            │  1枚   │
├──┼──────────────────┼────┤
│六  │宜錦營造有限公司                    │  1枚   │
├──┼──────────────────┼────┤
│七  │傳形廣告有限公司                    │  1枚   │
├──┼──────────────────┼────┤
│八  │癸○○○                            │  1枚   │
├──┼──────────────────┼────┤
│九  │林家賢                              │  1枚   │
├──┼──────────────────┼────┤
│十  │呂慧美                              │  1枚   │
├──┼──────────────────┼────┤
│十一│李米珠                              │  1枚   │
├──┼──────────────────┼────┤
│十二│辛○○                              │  1枚   │
├──┼──────────────────┼────┤
│十三│丁○○                              │  1枚   │
├──┼──────────────────┼────┤
│十四│甲○○                              │  1枚   │
├──┼──────────────────┼────┤
│十五│子○○○                            │  1枚   │
├──┼──────────────────┼────┤
│十六│丙○○                              │  1枚   │
├──┼──────────────────┼────┤
│十七│高月雲                              │  1枚   │
├──┼──────────────────┼────┤
│十八│張大勇                              │  1枚   │
├──┼──────────────────┼────┤
│十九│藍信彰                              │  1枚   │
└──┴──────────────────┴────┘
